臺灣板橋地方法院刑事判決　　　　　　　96年度訴字第4134號
公　訴　人　臺灣板橋地方法院檢察署檢察官
被　　　告　甲○○
上列被告因違反毒品危害防制條例案件，經檢察官提起公訴（96
年度毒偵字第7787號），本院依簡式審判程序審理後，判決如下
：
    主    文
甲○○施用第一級毒品，累犯，處有期徒刑壹年。扣案含有第二
級毒品甲基安非他命（量微無法析離秤重）之吸食器壹組、含有
第一級毒品海洛因（量微無法析離秤重）之殘渣袋貳個，均沒收
銷燬之。
    事    實
一、甲○○前因施用毒品案件，由本院以88年度毒聲字第5388號
    裁定令入戒治處所施以強制戒治，戒治期間再經本院以89年
    度毒聲字第199 號裁定停止戒治處分並付保護管束，於民國
    89年2 月3 日釋放出臺灣臺北戒治所，停止強制戒治部分因
    於89年9 月6 日期滿未經撤銷而視為執行完畢，並於89年10
    月19日經臺灣板橋地方法院檢察署檢察官以89年度戒毒偵字
    第722 號為不起訴處分確定，其復於強制戒治執行完畢釋放
    後5 年內，再因連續施用第一級、第二級毒品，經臺灣臺北
    地方法院以93年度訴字第194 號判決判處應執行有期徒刑1
    年2 月確定。其另因違反槍砲彈藥刀械管制條例等案件，經
    臺灣臺北地方法院以85年度訴字第791 號判決判處應執行有
    期徒刑2 年10月，嗣迭經臺灣高等法院、最高法院均判決上
    訴駁回確定；又因違反麻醉藥品管理條例案件，經臺灣臺北
    地方法院以85年度易字第6302號判決判處有期徒刑7 月確定
    ，經入監接續執行上開刑期，於90年8 月24日縮短刑期假釋
    出監並付保護管束，於92年5 月12日期滿假釋未經撤銷視為
    執行完畢。
二、詎甲○○仍不知悔改，基於併同施用第一級、第二級毒品之
    犯意，於96年10月3 日19時許，在臺北縣蘆洲市○○街110
    號住處，將第一級毒品海洛因（下簡稱海洛因）及第二級毒
    品甲基安非他命（下簡稱甲基安非他命）一起放置在其所有
    之吸食器內，以用火燒烤吸食煙霧之方式，同時施用海洛因
    、甲基安非他命1 次。嗣於96年10月4 日13時30分許，為警
    持搜索票在其前址住處查獲，並扣得其所有含有甲基安非他
    命（量微無法析離秤重）之吸食器1 組、含有海洛因（量微
    無法析離秤重）之殘渣袋2 個。
三、案經臺北市政府警察局萬華分局移請臺灣板橋地方法院檢察
    署檢察官偵查後提起公訴。
    理    由
一、本案被告甲○○所犯均係死刑、無期徒刑、最輕本刑為3 年
    以上有期徒刑以外之罪，其於準備程序中就被訴事實皆為有
    罪之陳述，經本院告知簡式審判程序之旨，並聽取公訴人、
    被告之意見後，經合議庭裁定由受命法官獨任進行簡式審判
    程序審理，合先敘明。
二、上揭犯罪事實，業據被告甲○○於檢察官訊問及本院審理時
    ，均坦承不諱，並有搜索扣押筆錄暨扣押物品目錄表1 份附
    卷可稽，而其為警查獲經採集尿液送台灣尖端先進生技醫藥
    股份有限公司囑託鑑定結果，確呈嗎啡、可待因及甲基安非
    他命之陽性反應，有該公司96年10月15日濫用藥物檢驗報告
    1 份在卷可稽，均足以佐證被告自白與事實相符，堪以採信
    。再被告前因施用毒品案件，由本院以88年度毒聲字第5388
    號裁定令入戒治處所施以強制戒治，戒治期間再經本院以89
    年度毒聲字第199 號裁定停止戒治處分並付保護管束，於89
    年2 月3 日釋放出臺灣臺北戒治所，停止強制戒治部分因於
    89年9 月6 日期滿未經撤銷而視為執行完畢，並於89年10月
    19日經臺灣板橋地方法院檢察署檢察官以89年度戒毒偵字第
    722 號為不起訴處分確定，其復於強制戒治執行完畢釋放後
    5 年內，再因連續施用第一級、第二級毒品，經臺灣臺北地
    方法院以93年度訴字第194 號判決判處應執行有期徒刑1 年
    2 月確定，有臺灣臺北地方法院前開判決書、臺灣高等法院
    被告前案紀錄表各1 份附卷可稽，足徵被告係於強制戒治執
    行完畢釋放後5 年內復因施用毒品案件經法院判處徒刑後，
    再為本案施用第一級、第二級毒品之事證明確，已非毒品危
    害防制條例第20、23條所定之「初犯」或「5 年後再犯」情
    形（最高法院95年度第7 次刑事庭會議紀錄參照），自應依
    法論科。
三、核被告甲○○所為，係犯毒品危害防制條例第10條第1 項、
    第2 項之施用第一級、第二級毒品罪。被告施用海洛因、甲
    基安非他命前後持有海洛因、甲基安非他命之行為，係其施
    用毒品犯行之當然結果，均不另論罪。又被告前因違反槍砲
    彈藥刀械管制條例等案件，經臺灣臺北地方法院以85年度訴
    字第791 號判決判處應執行有期徒刑2 年10月，嗣迭經臺灣
    高等法院、最高法院均判決上訴駁回確定；又因違反麻醉藥
    品管理條例案件，經臺灣臺北地方法院以85年度易字第6302
    號判決判處有期徒刑7 月確定，經入監接續執行上開刑期，
    於90年8 月24日縮短刑期假釋出監並付保護管束，於92年5
    月12日期滿假釋未經撤銷視為執行完畢，有前開臺灣高等法
    院被告前案紀錄表在卷足徵，其於有期徒刑執行完畢5 年內
    故意犯本案有期徒刑以上之前開二罪，依刑法第47條第1 項
    規定皆成立累犯，均應加重其刑。再被告係於96年10月3 日
    以同一燒烤吸食行為違犯上開施用第一級、第二級毒品罪名
    ，業據被告於檢察官訊問及本院審理時供明無訛，且經遍查
    全卷，亦無足以佐證被告所述與事實不符之積極證據，依罪
    疑唯輕原則，自應作有利於被告之認定，故被告所為係屬想
    像競合犯，應從一重之施用第一級毒品罪處斷。爰審酌被告
    前已有因施用毒品經法院判處刑罰之前科紀錄，竟仍不思尋
    求正當之身心發展，再次併同施用足以導致精神障礙、性格
    異常，甚至造成生命危險之毒品，戕害一己之身心健康，對
    社會治安可能之危害程度非微，惟其於犯後尚知坦認犯行，
    且已開始至醫院參加美沙冬替代療法戒除毒癮中等一切情狀
    ，量處如主文所示之刑，以資懲儆。至扣案吸食器1 組、殘
    渣袋2 個，其內分別含有量微無法析離秤重之甲基安非他命
    、海洛因，業據被告於本院審理時供明在卷，且有毒品初步
    鑑驗報告單1 紙附卷可憑，各屬查獲之第二級、第一級毒品
    ，而各該甲基安非他命、海洛因成分復顯與吸食器、包裝袋
    無法再析離秤重分別諭知沒收、銷燬，故均應依毒品危害防
    制條例第18條第1 項前段規定，同併予宣告沒收銷燬之。
據上論斷，應依刑事訴訟法第273 條之1 第1 項、第299 條第1
項前段，毒品危害防制條例第10條、第18條第1 項前段，刑法第
11條前段、第47條第1 項、第55條，判決如主文。
本案經檢察官顏世翠到庭執行職務。
中　　華　　民　　國　　96　　年　　12  　月　　31　　日
                      刑事第十五庭　法　官  張 兆 光
上列正本證明與原本無異。
如不服本判決，應於判決送達後10日內敘明上訴理由，向本院提
出上訴狀 (應附繕本)，上訴於臺灣高等法院。
                                    書記官  曹 秋 冬
中　　華　　民　　國　　96　　年　　12　　月　　31　　日
附錄本案論罪科刑法條：
毒品危害防制條例第10條
施用第一級毒品者，處6 月以上5 年以下有期徒刑。
施用第二級毒品者，處3 年以下有期徒刑。
